【裁判字號】    90,上易,3371
【裁判日期】    901030
【裁判案由】    就業服務法
【裁判全文】
臺灣高等法院刑事判決                            九十年度上易字第三三七一號
    上  訴  人  臺灣板橋地方法院檢察署檢察官
    被      告  經英冷凍空調工程有限公司
    兼右代表人  甲○○
右上訴人因被告違反就業服務法案件，不服臺灣板橋地方法院九十年度易字第二二二
八號，中華民國九十年七月二十六日第一審判決（聲請簡易判決處刑案號：臺灣板橋
地方法院檢察署八十九年度偵字第八四九二號、第一四八八○號，原審法院認不宜以
簡易判決處刑，改依通常程序審理），提起上訴，本院判決如左：
    主  文
上訴駁回。
    理  由
一、公訴意旨略以：甲○○係經英冷凍空調工程有限公司（以下簡稱經英公司）負責
    人，明知雇主不得以本人名義聘僱外國人為他人工作，竟於民國八十八年八月二
    十六日起，指揮合法聘僱之斯里蘭卡籍外勞韋江達（ＷＩＪＥＲＡＴＮＥ  ＡＪ
    ＡＮＴＡ  ＤＩＥＧＯ  ＬＩＹＡＮＡＧＥ）前往台北縣板橋市○○路○段三二
    二號廣翊空調工程有限公司（以下稱廣翊公司）工作，月薪新台幣二萬五千元，
    由經英公司支薪，廣翊公司再與經英公司拆帳。嗣於八十九年一月六日十五時二
    十分許，為警在廣翊公司內查獲。因認被告甲○○所為，涉有違反就業服務法第
    五十三條第二款規定，應依同法第五十八條第一項前段論處；被告經英公司應依
    同法第五十八條第二項論處云云。
二、按不能證明被告犯罪或其行為不罰者，應諭知無罪之判決，刑事訴訟法第三百零
    一條第一項定有明文。次按就業服務法第五十三條第二款「以本人名義聘僱外國
    人為他人工作」之規範意旨，係對於本無聘僱外國人需要之人卻以其名義聘僱外
    國人為他人工作，欺瞞主管機關對雇主身分之認定，違法情節較為嚴重，故依第
    五十八條處以刑事罰；至同法第五十三條第四款「指派所聘僱之外國人從事申請
    許可以外之工作」之規範意旨，係對於本有聘僱外國人需要之人，卻指派所聘僱
    之外國人從事申請許可以外之工作，其違法情節較為輕微，故依第六十二條第一
    項處以行政罰（台灣高等法院檢察署暨所屬各級法院檢察署八十六年度法律問題
    座談會結論及法務部檢察司法八六檢(二)字第一三七五號函，均採同一見解）。
三、本件被告甲○○供稱外勞韋江達係經英公司僱進供自己使用，嗣因廣翊公司工作
    忙，所以讓韋江達過去幫忙，幫忙期間薪水名義上由經英公司支付，廣翊公司則
    會將應負擔薪資轉給經英公司等語，核與證人廣翊公司負責人余名聲、斯里蘭卡
    籍勞工韋江達所述之情節均相符合。查斯里蘭卡籍之韋江達，為經英公司申請聘
    僱之外國人，原聘僱許可期限自八十八年九月十五日起至八十九年九月十一日止
    ，嗣於八十九年四月十五日經行政院勞工委員會撤銷許可，有行政院勞工委員會
    八十九年十二月二十七日臺八十九勞職外字第○二二三二七二號函附卷可稽。是
    斯里蘭卡籍勞工韋江達，本係經英公司為自己申請聘僱，嗣因廣翊公司業務繁忙
    ，由甲○○指派韋江達前往廣翊公司工作，揆諸前開法條規定及說明，被告甲○
    ○指派斯里蘭卡籍勞工至廣翊公司幫忙，從事申請許可以外之工作，僅違反同法
    第五十三條第四款之規定，屬行政罰之範疇，與違反就業服務法第五十三條第二
    款雇主以本人名義聘僱外國人為他人工作之構成要件不符，即無從對被告甲○○
    及被告經英公司依同法第五十八條第一項、第二項等規定論罪處罰。
四、原審以認不能證明被告甲○○及被告經英公司犯罪，為渠等無罪之諭知，於法並
    無不合。檢察官上訴意旨，仍爭執被告等違反就業服務法第五十三條第二款規定
    ，核無理由，上訴應予駁回。
五、據上論斷，應依刑事訴訟法第三百六十八條，判決如主文。
本案經檢察官柯麗鈴到庭執行職務。
中      華      民      國     九十     年    十        月     三十     日
                            臺灣高等法院刑事第五庭
                                審判長法  官  曾  德  水
                                      法  官  楊  貴  雄
                                      法  官  趙  功  恆
右正本證明與原本無異。
不得上訴。
                                      書記官  孫  佩  琳
中      華      民      國     九十     年    十        月     三十     日


司法院資訊處製作；財團法人民間司法改革基金會備份。
